# 请教yiwei老师

提问人：Nataliejiang 时间：2011-09-22 15:22:02
请教yiwei老师：一个PRC 1公司分别控股（100%）PRC 2公司和PRC3公司，PRC3公司要合并入PRC2公司，合并日，PRC2公司成本100 ，市场公允价值 200 ，PRC3也是成本 100 ，价值 200 ，请问该时点PRC1公司该做如何账务处理？

回答人：chenyiwei
回复 Nataliejiang 的帖子
需要考虑：（ 1 ）采取的形式是否为吸收合并？（ 2 ）两公司执行新企业会计准则还是《企业会计制度》？（ 3 ）你说的“成本”是指初始投资成本（两公司的实收资本）？“市场公允价值”是净资产评估值？那么这两家公司各自的帐面净资产为多少？
如果是，则基本处理方式是：执行新准则的公司，按《企业会计准则第 20 号——企业合并》中关于同一控制下吸收合并的原则处理；如果执行《企业会计制度》的，应按财会字[1997]30号文的规定处理（实务中可以采用B公司净资产的原账面价值基础并入A公司）。

回答人：chenyiwei
回复 Nataliejiang 的帖子
按照《企业会计准则第 20 号——企业合并》中的同一控制下企业合并的处理原则处理。
借：被合并方各项资产（原账面价值） 贷：被合并方各项负债（原账面价值，与资产差额为 150 ，即净资产原账面价值） 贷：实收资本（被合并方的原实收资本） 贷：资本公积（差额）
（估计你说的客户应当是FIE？如果是，则合并后的注册资本和实收资本为参与合并各方的注册资本、实收资本之和）

回答人：chenyiwei
回复 Nataliejiang 的帖子
PRC 1公司的处理比较简单，只需调整长期股权投资明细，将对PRC 3公司的长期股权投资的余额转入“长期股权投资——PRC 2”，即借记“长期股权投资——PRC 2”，贷记“长期股权投资——PRC 3”，不确认损益或资本公积。